ACORDAO-COMPLETO-2346401

ACÓRDÃO DE RELAÇÃO

ACÓRDÃO DE RELAÇÃO 951/2019 ATA 5/2019 - SEGUNDA CÂMARA

Acórdão 951/2019-TCU-Segunda Câmara
Os Ministros do Tribunal de Contas da União, quanto ao processo a seguir relacionado, ACORDAM, por unanimidade, com fundamento nos arts. 71, inciso III, da Constituição Federal de 1998, 1º, inciso V, e 39, inciso I, da Lei nº 8.443, de 16 de julho de 1992, 1º, inciso VIII, 143, inciso II, 259, inciso I, e 260, § 5º, do Regimento Interno do TCU e 7º da Resolução nº 206, de 24 de outubro de 2007, em considerar prejudicado, por perda de objeto, o exame do mérito dos atos de admissão de pessoal integrantes do presente processo, de acordo com os pareceres emitidos nos autos:
1. Processo TC-Processo 001.582/2019-4 (ATOS DE ADMISSÃO) 
	1.1. Interessados: Alexandre Diego Duarte Valverde (XXX.680.641-XX) ; Aline Deanne Santana de Carvalho (XXX.495.171-XX) ; Amanda Rocha Mortoza (XXX.182.891-XX) ; Ana Carolina Marchetti Nader (XXX.574.366-XX) ; Ana Paula Alves de Lima (XXX.022.881-XX) ; Benigno José dos Santos Neto (XXX.614.074-XX) ; Bruno Leite da Silva (XXX.234.126-XX) ; Charles Mendes Lima (XXX.495.121-XX) ; Claudio Eduardo Oliveira (XXX.009.221-XX) ; Daiane Batista Carvalho (XXX.857.423-XX) ; Daniel Santana Colares (XXX.440.083-XX) ; Dirceu Ferraz de Oliveira Junior (XXX.372.201-XX) ; Ederson Antunes da Costa (XXX.912.558-XX) ; Eliane Ferreira do Nascimento (XXX.934.651-XX) ; Eliene Rodrigues Sousa (XXX.807.271-XX) ; Elza Ribeiro dos Santos Neta (XXX.593.403-XX) ; Fabio Gaiger Silveira (XXX.778.418-XX) ; Franciele Monique Scopetc dos Santos (XXX.585.079-XX) ; Francielle Morais Domingos (XXX.071.541-XX) ; Érica Cristina da Silva Gloria (XXX.562.111-XX) 
	1.2. Órgão/Entidade: Instituto Federal de Educação, Ciência e Tecnologia do Tocantins
	1.3. Relator: Ministro Augusto Nardes
	1.4. Representante do Ministério Público: Procurador Marinus Eduardo De Vries Marsico
	1.5. Unidade Técnica: Secretaria de Fiscalização de Pessoal (SEFIP) .
	1.6. Representação legal: não há.
	1.7. Determinações/Recomendações/Orientações: não há.

Segunda Câmara

Alexandre Diego Duarte Valverde (XXX.680.641-XX); Aline Deanne Santana de Carvalho (XXX.495.171-XX); Amanda Rocha Mortoza (XXX.182.891-XX); Ana Carolina Marchetti Nader (XXX.574.366-XX); Ana Paula Alves de Lima (XXX.022.881-XX); Benigno José dos Santos Neto (XXX.614.074-XX); Bruno Leite da Silva (XXX.234.126-XX); Charles Mendes Lima (XXX.495.121-XX); Claudio Eduardo Oliveira (XXX.009.221-XX); Daiane Batista Carvalho (XXX.857.423-XX); Daniel Santana Colares (XXX.440.083-XX); Dirceu Ferraz de Oliveira Junior (XXX.372.201-XX); Ederson Antunes da Costa (XXX.912.558-XX); Eliane Ferreira do Nascimento (XXX.934.651-XX); Eliene Rodrigues Sousa (XXX.807.271-XX); Elza Ribeiro dos Santos Neta (XXX.593.403-XX); Fabio Gaiger Silveira (XXX.778.418-XX); Franciele Monique Scopetc dos Santos (XXX.585.079-XX); Francielle Morais Domingos (XXX.071.541-XX); Érica Cristina da Silva Gloria (XXX.562.111-XX)

AUGUSTO NARDES

não há.

ATOS DE ADMISSÃO (ADS)

Secretaria de Fiscalização de Pessoal (SEFIP).